【裁判字號】    89,訴,736
【裁判日期】    900226
【裁判案由】    業務侵占等
【裁判全文】
臺灣基隆地方法院刑事判決                          八十九年度訴字第七三六號
    公  訴  人  臺灣基隆地方法院檢察署檢察官
    被      告  甲○○
右列被告因業務侵占等案件，經檢察官提起公訴 (八十九年度偵字第三九Ｏ四號)，
本院判決如左：
    主  文
甲○○連續意圖為自己不法之所有，而侵占對於業務上所持有之物，處有期徒刑柒月
。
扣案偽造之「十分大瀑布」門票全票壹佰拾參本、軍警學生孩童票參拾本（每本壹佰
張）沒收。
    事  實
一、甲○○自民國八十八年五月一日起，至位於台北縣平溪鄉○○村○○路十號「十
    分大瀑布育樂股份有限公司」（下稱十分公司）任職，並自同年六月一日起，擔
    任風景區門票出售工作，為從事業務之人。詎甲○○竟於八十八年八月底，意圖
    為自己不法之所有，並基於概括犯意，先以新台幣（下同）二萬一千元之代價，
    委託設於高雄縣鳳山市○○路○段一二八號一樓不知情之「杰杰寫真廣告實業股
    份有限公司」（下稱杰杰公司），依據十分大瀑布風景區門票式樣，偽造門票全
    票二百本、軍警學生孩童票五十本（每本均為一百張），而偽造私文書，足以生
    損害於十分公司。甲○○於收受偽造之風景區門票後，旋即自八十八年十一月間
    起至八十九年四月二十三日止，連續將偽造之門票夾雜於真正之門票中售予遊客
    ，而行使該偽造之私文書，共賣出門票全票三十七本、軍警學生孩童門票二十本
    ，計售出偽造門票所得七十九萬五千元（全票每張一百五十元，軍警學生孩童票
    每張一百二十元），甲○○均予以侵占入己。迨八十九年四月二十三日，十分公
    司人員在該風景區售票亭抽屜內、甲○○之宿舍及自用小客車內查獲尚未售出之
    偽造門票全票一百十三本、軍警學生孩童票三十本，始查知上情。甲○○於有偵
    查權限之公務員未發覺其犯罪前之八十九年八月九日，具狀向台灣台北地方法院
    檢察署檢察官自首並接受裁判。
二、案經被害人十分公司訴由台灣基隆地方法院檢察署檢察官偵查起訴。
    理  由
一、右開事實，業據被告甲○○於本院審理時坦承不諱，核與告訴人公司代理人乙○
    ○指述及證人蔡佩蓉（杰杰公司負責人）證述之詞相符，且有自白書、存證信函
    、訂購單、出貨單、進銷貨退出退回（折讓）證明單、支票等影本在卷可稽，復
    有如事實欄所述偽造之門票扣案足憑，堪信被告之自白為真實。另告訴代理人雖
    指稱被告擔任售票工作期間，告訴人公司門票收入減少約五百餘萬元，該減少數
    額應為被告所侵占等語。然查，被告僅委託杰杰公司印製門票全票二百本、軍警
    學生孩童票五十本，業據證人蔡佩蓉陳明屬實，扣除查獲之偽造門票數額，其侵
    占十分公司售票款項之金額，確實應為七十九萬五千元無誤，告訴代理人此部分
    之指述應非可採，附此敘明。
二、風景區之入園門票與戲院之入場券相若，戲院入場券依最高法院二十九年非字第
    五八號判例，認係私文書之一種，入園門票自應同視。被告偽造入園門票，並持
    以出售行使，核其所為，係犯刑法第二百十六條、第二百十條之行使偽造私文書
    罪。又被告係十分公司之售票員，有出售門票及保管門票收入之職責，為從事業
    務之人，其對於業務上掌管之售票款項加以侵占，自足以生損害於十分公司，另
    犯有同法第三百三十六條第二項之業務侵占罪。被告前後多次業務侵占犯行，時
    間緊接，犯罪構成要件相同，顯係基於概括犯意而為，應依連續犯之規定論以一
    罪，並依法加重其刑。被告利用不知情之杰杰公司人員偽造門票，係間接正犯。
    又被告偽造私文書後進而行使，其偽造私文書之低度行為，應為行使之高度行為
    所吸收，不另論罪。被告偽造門票之目的，係在販售之後侵占票款，故其所犯行
    使偽造私文書與業務侵占二罪間，有方法結果之牽連關係，為牽連犯，應從一重
    之業務侵占罪處斷。被告於犯罪後，在有偵查犯罪職權之公務員未發覺之前，自
    動具狀向台灣台北地方法院檢察署檢察官自首並接受裁判，此有自首狀附於八十
    九年度偵字第一六八七六號卷內足憑，應依刑法第六十二條前段規定減輕其刑。
    其同時有加重減輕之原因，應先加後減。爰審酌被告犯罪之動機、目的、方法、
    所侵占金額為七十九萬五千元及其犯罪後尚未償還被害人等一切情狀，量處如主
    文所示之刑，以示懲儆。另扣案偽造之「十分大瀑布」門票全票一百十三本、軍
    警學生孩童票三十本（每本一百張），係被告所有，供犯罪所用之物，此經被告
    供承在卷，併予依法宣告沒收。沒收。
據上論斷，應依刑事訴訟法第二百九十九條第一項前段、刑法第五十六條、第三百三
十六條第二項、第二百十六條、第二百十條、第五十五條、第六十二條前段、第三十
八條第一項第二款、罰金罰鍰提高標準條例第一條前段，判決如主文。
本案經檢察官黃士元到庭執行職務。
中      華      民      國      九十      年    二    月    二十六      日
                                  臺灣基隆地方法院刑事第三庭
                                        法  官    陳  培  仁
右正本證明與原本無異。
對於本件判決如有不服，應於收受送達後十日內，向本院提出上訴書狀，上訴於臺灣
高等法院，並按他造當事人之人數附具繕本。
                                        書記官    施  鴻  均
中      華      民      國      九十      年    三    月    二          日
附錄論罪法條：
刑法第三百三十六條第二項：
對於業務上所持有之物，犯前條第一項之罪者，處六月以上五年以下有期徒刑，得併
科三千元以下罰金。


司法院資訊處製作；財團法人民間司法改革基金會備份。
